【裁判字號】    91,易,198
【裁判日期】    920306
【裁判案由】    贓物
【裁判全文】
臺灣臺東地方法院刑事判決                          九十一年度易字第一九八號
    公  訴  人  臺灣台東地方法院檢察署檢察官
    被      告  丙○○  男  四.
右列被告因贓物案件，經檢察官提起公訴（九十一年度偵字第八三五號），本院判決
如左：
    主  文
丙○○收受贓物，處有期徒刑月，如易科罰金，以佰元折算壹日。
    事  實
一、丙○○明知綽號「阿國」之不詳姓名年籍之成年男子所持有之車牌號碼ＰＡＱ─
    五○八號重型機車，係來路不明之贓車（該車原登記為賴坤祥所有，乙○○所使
    用，引擎號碼：ＫＭ─００２５６８號，於民國（下同）九十一年二月四日十五
    時許，在臺東市○○○路一八○號前失竊），竟於九十一年二月間某日，在臺東
    市某處，予以收受。嗣於九十一年二月二十七日二十二時許，丙○○頭載乙○○
    原懸掛於該失竊機車之安全帽，徒步牽行該機車，在臺東市○○路與北平街口時
    ，為在場埋伏之警員當場查獲，始知上情。
二、案經臺東縣警察局臺東分局報請臺灣臺東地方法院檢察署檢察官偵查起訴。
    理  由
一、訊據被告丙○○矢口否認有何收受贓物之犯行，辯稱：伊不知該車是贓車，係綽
    號「阿國」之男子說他的機車壞掉，叫伊幫他牽去修理後視鏡，他開自用小客車
    載伊至新生路的巷口云云。然查：
（一）前開車輛原係賴坤祥所有，乙○○所使用，於九十一年二月四日十五時許，在
      臺東市○○○路一八○號前失竊乙節，業據被害人乙○○於警詢時及本院調查
      時指述綦詳，並有贓物認領保管收據、車輛竊盜及車牌失竊資料個別查詢報表
      ─查詢車輛認可資料各一件附卷可稽。足認前開車輛確係失竊之贓車無訛。
（二）員警係於九十一年二月二十七日上午發現上開贓車，並於前述地點守候，約至
      同日晚上十時許，被告由巷口將上開贓車牽出時而為警查獲乙節，業據證人即
      當時於現場查獲被告之員警甲○○於偵查中及本院調查時證述：那天是元宵節
      ，這部車我們早上就發現停放在那裡，該車已報失竊，我們就實施埋伏，一路
      埋伏到晚上，當時已經暗了，應該是十點左右，查獲被告後就馬上帶回警局製
      作筆錄等語明確，且被告之警詢筆錄係於同日晚上十時三十分製作，此亦有警
      詢筆錄上記載之時間在卷可按，足認被告係於同日晚上十時被查獲無誤。惟被
      告於偵查中供承：其係於當日十四、十五時許，由綽號「阿國」之男子開車載
      伊至新生路，伊再至巷子裡面牽該機車云云，倘如被告所言，則自綽號「阿國
      」之男子載被告至上開地點牽車至查獲被告時，中間共計約七、八個小時，若
      被告確係為幫綽號「阿國」之男子牽車去修理，則僅係牽車送修豈須耗費長達
      七、八小時之久，縱上開機車於查獲時鏡子確已有毀壞，此迭據被害人乙○○
      於本院調查時證述明確，然觀被告自承於被查獲時頭戴安全帽且身上並無分文
      ，倘若其僅為他人牽車前去修理，又何須將安全帽戴上？其身無分文，又如何
      代為他人修車？加以被告被查獲時係晚上十時，刻值深夜時分，衡諸常情，一
      般修車行於此時段均已打烊，且一般人若非情況急迫，急需用車，豈會於該時
      段前往找尋修車行修車，更何況係為他人送修車輛，顯見被告於收受上開贓車
      後前往牽車並非係為代綽號「阿國」之男子修車。是其以前詞置辯，實無足採
      信。
（三）被告於偵查中供承：與綽號「阿國」之男子係在電玩店認識，不知其姓名，與
      「阿國」不熟，平時也無聯絡，「阿國」做何工作亦不曉得，「阿國」突然叫
      其牽車，現在想一想也覺得可疑等語，被告既係自一不熟識之人處收受上開贓
      車，何以平白無故「阿國」會告以前往牽車？且牽車之目的並非為修車，已如
      前述，是被告對該車之來源豈會無疑。加以「阿國」於交付該車時並未連同鑰
      匙一同交付乙情，除經被告自承外，亦據證人甲○○於本院審理時證述：查獲
      機車時車上並無鑰匙等語明確，則倘若該車確係「阿國」所有，何以「阿國」
      未連同鑰匙一併交付被告？足認該車係屬來路不明之贓車至為明顯，被告豈有
      不知係贓車之理。是被告辯稱其不知係贓車云云，顯係卸責之詞，不足採信。
      本件事證已臻明確，被告犯行堪予認定。
二、核被告所為，係犯刑法第三百四十九條第一項之收受贓物罪。另公訴人認被告曾
    犯竊盜罪，經本院於八十六年二月二十三日，以八十五年度訴字第二一二號（起
    訴書誤載為第二一三號）判處有期徒刑十一月確定，於八十六年三月二十五日執
    行完畢，五年內再犯本件有期徒刑以上之罪，為累犯，惟查：被告係曾犯竊盜等
    案件，經本院以八十五年度訴字第二一二號判決判處竊盜罪有期徒刑二年八月，
吸用麻醉藥品罪有期徒刑十一月，二罪合併應執行有期徒刑三年二月。然吸用麻
    醉藥品部分業於八十六年二月二十三日確定，竊盜部分復經上訴由臺灣高等法院
    花蓮分院以八十六年上更一字第八三號將原判決撤銷改判二年八月確定，並與上
    開吸用麻醉藥品部分合併定應執行刑為三年六月確定，於九十一年八月一日假釋
    期滿，是其刑之執行完畢日期應係九十一年八月一日，此有臺灣高等法院被告全
    國前案紀錄表及臺灣臺東地方法院檢察署刑案資料查註紀錄表各一份在卷可稽，
    是於本案被告並未構成累犯，公訴人認被告係屬累犯，容有誤會，附此敘明。爰
    審酌被告犯罪之動機、手段平和、所生損害非鉅，惟犯後猶矢口否認等一切情狀
    ，量處如主文所示之刑，並諭知易科罰金之標準，以示警懲。
據上論斷，應依刑事訴訟法第二百九十九條第一項前段，刑法第三百四十九條第一項
、第四十一條第一項前段，罰金罰鍰提高標準條例第一條前段、第二條判決如主文。
本案經檢察官王光傑到庭執行職務。
中      華    民      國      九十二      年      三     月     六      日
                                      臺灣臺東地方法院刑事庭
      審判長法  官  蔡勝雄
                                                法  官  林卉聆
                                                法  官  蔡世芳
右正本證明與原本無異。
如不服本判決，應於判決送達後十日內向本院提出上訴狀。（須附繕本）
「切勿逕送上級法院」
                                                書記官  陳美鄉
中      華    民      國      九十二      年      三     月     七      日
附記：
中華民國刑法第三百四十九條第一項：
收受贓物者，處三年以下有期徒刑、拘役或五百元以下罰金。


司法院資訊處製作；財團法人民間司法改革基金會備份。
